【裁判字號】    98,上易,1074
【裁判日期】    980629
【裁判案由】    妨害公務等
【裁判全文】
臺灣高等法院臺中分院刑事判決        98年度上易字第1074號
上  訴  人
即  被  告  丙○○
上列上訴人因妨害公務等案件，不服臺灣南投地方法院九十八年
度易字第九五號中華民國九十八年六月一日第一審判決（起訴案
號：臺灣南投地方法院檢察署九十八年度偵字第一○九八號），
提起上訴，本院判決如下：
    主  文
上訴駁回。
    理  由
一、按不服地方法院之第一審判決而上訴者，須提出上訴書狀，
    並應敘述具體理由，此為上訴必備之程式；其所提出之書狀
    未敘述上訴理由，或僅曾以言詞陳述上訴理由者，均應於上
    訴期間屆滿後二十日內補提理由書於第一審法院；第一審法
    院經形式審查，認逾期未補提上訴理由者，應定期間命補正
    ，逾期未補正者，為上訴不合法律上之程式，應以裁定駁回
    ；倘已提出上訴理由，但所提非屬具體理由者，則由第二審
    法院以上訴不合法律上之程式，判決駁回；以上於刑事訴訟
    法第三百五十條、第三百六十一條、第三百六十二條、第三
    百六十七條定有明文。而所謂「具體理由」，必係依據卷內
    既有訴訟資料或提出新事證，指摘或表明第一審判決有何採
    證認事、用法或量刑等足以影響判決本旨之不當或違法，而
    構成應予撤銷之理由，始克當之；倘僅泛言原判決認定事實
    錯誤、違背法令、量刑失之過重或輕縱，而未依上揭意旨指
    出具體事由，或形式上雖已指出具體事由，然該事由縱使屬
    實，亦不足以認為原判決有何不當或違法者，皆難謂係具體
    理由（最高法院九十七年台上字第八九二號刑事判決意旨參
    照）。
二、經查本案上訴人即被告丙○○（以下簡稱為被告）不服原審
    判決提起上訴，經核其上訴狀所載理由，係以：伊對於檢察
    官所起訴之犯罪事實，已於原審準備程序及審理中均坦白承
    認，伊因酒醉駕駛自小客車上路，雖不慎撞及甲○○停放在
    路旁之機車，但並未造成甲○○之受傷，日前伊亦與甲○○
    達成和解，和解書已於原審庭呈，伊就妨害公務部分亦一再
    表明願意向當時執行之公務員警致歉，態度良好，深具悔意
    ，應從輕量刑以勵自新等情詞，上訴指摘原判決對其量刑不
    當。惟本案被告所犯「不能安全駕駛動力交通工具罪」及「
    妨害公務執行罪」二罪，均有累犯應加重刑罰之法定事由。
    被告因服用酒類不能安全駕駛動力交通工具仍駕車行駛，此
    已有不該，嗣在撞及被害人甲○○所有停放於路旁之重型機
    車，經被害人甲○○要求被告處理時，被告竟於下車之後，
    即徒手追打被害人甲○○（傷害部分未據告訴）；其後再經
    南投縣政府警察局集集分局水里分駐所警員乙○○因接獲通
    報，於同日下午三時五十五分到場處理，並上前將被告拉開
    ，要阻止被告繼續傷害被害人甲○○之時，詎被告竟又未聽
    從制止，另再萌生對依法執行職務公務員施強暴之妨害公務
    犯意，出拳要毆打在現場依法執行維持秩序及處理事故等職
    務之乙○○警員。由其上開行狀，被告危害公共安全及妨害
    公務之惡性及情節均非輕微。縱使被告在原審已與被害人甲
    ○○達成和解同意登報道歉，此亦屬民事互相讓步之結果；
    而其在原審法院審理期間坦承犯罪等犯罪後之態度，亦經原
    審判決於量刑時加以審酌。原審判決審酌被告之品行、危害
    公共安全及妨害公務之犯罪情節、所生危害及犯罪後之態度
    等一切犯罪情狀，就被告所犯「不能安全駕駛動力交通工具
    罪」及「妨害公務執行罪」分別量處有期徒刑三月及四月，
    並定其應執行刑為有期徒刑六月，且諭知有期徒刑如易科罰
    金應以新台幣二千元折算一日，並說明檢察官固認被告惡行
    非輕，不同意量處有期徒刑六月以下之刑度，惟因考量被告
    已於準備程序及審理中坦認犯行，顯見悔悟之心，因認尚無
    判決被告有期徒刑七月以上之理由，經核原判決對被告之量
    刑，並無漏未審酌被告犯後態度及過重之不當。被告之上訴
    意旨並未依據卷內既有訴訟資料或提出新事證，指摘或表明
    第一審判決有何採證認事、用法或量刑等足以影響判決本旨
    之不當或違法，仍以上開陳詞指摘原判決對其論罪科刑不當
    而提起上訴，依其所提出之上訴理由尚不足以認為原判決有
    何不當或違法，顯非屬具體理由，核之上揭說明，應認其上
    訴違背法律上之程式，應予以駁回，並不經言詞辯論為之。
三、爰依刑事訴訟法第三百六十七條前段、第三百七十二條判決
    如主文。
中    華    民    國    98    年    6     月    29    日
            刑事第三庭   審判長法  官   王  增  瑜
                               法  官   梁  堯  銘
                               法  官   廖  柏  基
以上正本證明與原本無異。
不得上訴。
                               書記官   曾  煜  智
中    華    民    國    98    年    6     月    29    日


司法院資訊處製作；財團法人民間司法改革基金會備份。
